【裁判字號】    99,再易,28
【裁判日期】    990525
【裁判案由】    損害賠償
【裁判全文】
臺灣高等法院民事判決                  99年度再易字第28號
再審  原告  百年開發營造有限公司
法定代理人  乙○○原名楊淑美.
再審  被告  甲○○
上列當事人間損害賠償事件，再審原告對於中華民國99年1月29
日本院98年度上易字第1063號確定判決提起再審，本院於99年5
月11日言詞辯論終結，判決如下：
    主  文
再審之訴駁回。
再審訴訟費用由再審原告負擔。
    事實及理由
一、再審原告主張：本院98年度上易字第1063號確定判決（以下
    稱原確定判決）認再審被告業於伊完工前之民國98年10月30
    日終止兩造間之承攬契約，該工程已施作完成之工程款及伊
    已運送進場之建築材料價值，共計新臺幣（下同）45萬740
    元，而再審被告已給付伊工程款52萬元，經扣抵後，尚餘6
    萬9,250元，伊取得該部分利益為無法律上原因，判決伊應
    給付再審被告6萬9,250元。惟伊發現(一)伊製作之契約項次與
    鑑定項次及施作成果結算表(二)工程結算明細表(三)98年6月25
    日臺灣省土木技師公會（98）省土技字3315號鑑定報告(四)合
    約關於契約價金給付條件之約定等新證據，爰依民事訴訟法
    第496條第1項第13款之規定，提起再審之訴。訴之聲明：(一)
    原確定判決關於命再審原告給付部分廢棄。(二)上開廢棄部分
    ，再審被告在第一審之訴駁回。
二、再審被告則以：再審原告所提之再審理由及證據均已於前訴
    訟程序中提出，且經前訴訟程序第一審判決及原確定判決審
    認，顯不符民事訴訟法第496條第1項第13款之再審事由等語
    ，資為抗辯。並答辯聲明：再審之訴駁回。
三、查再審被告前以再審原告承攬伊所有坐落桃園縣桃園市○○
    ○街22巷3號房屋之2、3樓房屋之增建工程及室內整建工程
    ，詎再審原告中途停工等情，起訴請求再審原告返還伊已支
    付超出報酬之不當得利，及所受施工遲延損害賠償與違約金
    合計54萬6,100元及其利息。經前訴訟程序第一審判命再審
    原告給付違約金17萬6千元本息，並駁回再審被告其餘請求
    。再審原告就敗訴部分提起上訴，再審被告則僅就其敗訴部
    分中之本金17萬9,740元部分提起上訴，其餘本金19萬360元
    部分為訴之變更。經原確定判決廢棄第一審關於命再審原告
    給付17萬6千元本息部分，駁回再審被告在第一審之訴及第
    二審上訴與變更之訴，另命再審原告給付再審被告6萬9,250
    元，全案並告確定，業經本院調閱原確定判決歷審卷宗，核
    閱屬實。
四、按民事訴訟法第496條第1項第13款所謂當事人發現未經斟酌
    之證物或得使用該證物者，係指在前訴訟程序不知有該證物
    ，現始知之，或雖知有此而不能使用，現始得使用而言。若
    證物在前訴訟程序業經提出，而為法院所不採，即非此之所
    謂發現未經斟酌之證物。本件再審原告主張發現之新證物為
    ：(一)伊製作之契約項次與鑑定項次及施作成果結算表(二)工程
    結算明細表(三)98年6 月25臺灣省土木技師公會（98）省土技
    字3315號鑑定報告(四)合約關於契約價金給付條件之約定，均
    已在前訴訟程序第一審提出（見第一審訴字卷第203-208 頁
    、第72-77頁、第122-182頁、第一審桃簡調字第45、46頁）
    ，自非前開條文所謂之新證物，揆諸前開說明，再審原告據
    以提起本件再審之訴，即無理由。
五、綜上所述，再審原告以原確定判決有民事訴訟法第496條第1
    項第13款規定之再審事由，提起本件再審之訴，為無理由，
    應予駁回。
六、兩造其餘之攻擊防禦方法，及未經援用之證據，經本院斟酌
    後，認對本判決之結果不生影響，爰不一一論駁。
七、據上論結，本件再審之訴為無理由。依民事訴訟法第78條，
    判決如主文。
中    華    民    國    99    年    5     月    25    日
                    民事第十一庭
                        審判長法  官  鄭雅萍
                              法  官  徐福晉
                              法  官  詹文馨
正本係照原本作成。
不得上訴。
中    華    民    國    99    年    5     月    28    日
                              書記官  洪秋帆

司法院資訊處製作；財團法人民間司法改革基金會備份。
